【裁判字號】    98,交聲,263
【裁判日期】    980914
【裁判案由】    違反道路交通管理處罰條例聲明異議
【裁判全文】
臺灣花蓮地方法院交通事件裁定         98年度交聲字第263號
原處分機關  交通部公路總局臺北區監理所花蓮監理站
異  議  人  甲○○
即受處分人
上列異議人即受處分人因違反道路交通管理處罰條例案件，對於
交通部公路總局臺北區監理所花蓮監理站民國98年 7月14日所為
之處分（原處分案號：花監違字第裁44-P00000000號）聲明異議
，本院裁定如下：
    主  文
 異議駁回。
    理  由
一、按汽車駕駛人，駕駛汽車經測試檢定酒精濃度超過規定標準
    者，處新台幣 (下同)1萬5千元以上6萬元以下罰鍰，並當場
    移置保管其車輛及吊扣其駕駛執照 1年，道路交通管理處罰
    條例第35條第1項第1款定有明文。又依道路交通安全規則第
    114條第2款之規定，汽車駕駛人飲用酒類或其他類似物後其
    吐氣所含酒精濃度超過每公升0.25毫克或血液中酒精濃度超
    過0.05％以上者，不得駕車。
二、原處分意旨略以：異議人即受處分人甲○○（下稱異議人）
    騎乘車號WUR-562號輕型機車，於民國98年7月2日晚上 22時
    44分許，在花蓮縣吉安鄉○○○街 187號前，經花蓮縣警察
    局吉安分局南華派出所員警舉發有「騎機車違規人因酒醉，
    經酒精測試為0.41毫克」之違規行為，以花警交字第P00000
    000 號舉發違反道路交通管理事件通知單掣單舉發，嗣異議
    人逾舉發通知單所載應到案日期後始至原處分機關聽候裁決
    ，經原處分機關於98年 7月14日依道路交通管理處罰條例第
    35條第1項第1款規定，裁處罰鍰新臺幣 3萬元，並吊扣其駕
    駛執照12個月，施以道路交通安全講習。
三、聲明異議意旨略以：異議人於98年7月2日22時，遭攔檢酒測
    為0.41，當場要求第2次檢測，但遭拒，警員就以第1次檢測
    時的數據為開單依據，異議人認為儀器不能一次就能百分百
    測出酒精濃度，且酒測值0.40-0.41 之間的罰款差距太大，
    造成生活上一定程度的壓力，為此不服提出異議云云。
四、經查：異議人駕騎車號WUR-562 號輕型機車，於前開時、地
    ，經花蓮縣警察局吉安分局南華派出所員警舉發有「酒後駕
    車（酒測值每公升0.41毫克）」之違規事實，為異議人所不
    否認，並有舉發違反道路交通管理事件通知單及酒精濃度測
    試單各1紙附卷可稽。又本件員警所使用之酒精測試器於 98
    年6月16日經檢定合格，自檢定合格之日起有效期限為1年，
    有經濟部標準檢驗局98年 6月16日出具之呼氣酒精測試器檢
    定合格證書1紙附卷可稽。而本件違規取締之時間為98年7月
    2 日，乃在測試器檢定合格之有效期限內，且該酒精測試器
    於檢定合格且正常使用之情形下，並無證據證明有何失準之
    情形，異議人辯稱儀器不能一次就能百分百測出酒精濃度云
    云，委屬無據。
五、綜上所述，異議人確有於前述時、地酒後駕車，且吐氣中所
    含酒精濃度達每公升0.41毫克之違規行為，原處分機關依道
    路交通管理處罰條例第35條第1項第1款規定，裁處異議人罰
    鍰 3萬元，並吊扣駕駛執照12月，施以道路交通安全講習，
    核無違誤，本件異議為無理由，應予駁回。
六、據上論斷，應依道路交通案件處理辦法第19條，裁定如主文
    。
中    華    民    國    98    年    9     月    14    日
                  交通法庭      法  官  蔡寶樺
上列正本證明與原本無異。
如對本裁定不服，應於送達後 5日內，向本院提出抗告狀（應抄
附繕本）。
中    華    民    國    98    年    9     月    14    日
                                書記官


司法院資訊處製作；財團法人民間司法改革基金會備份。
